【裁判字號】    99,抗,182
【裁判日期】    991227
【裁判案由】    停止執行
【裁判全文】
臺灣高等法院臺南分院民事裁定    99年度抗字第182號
抗  告  人  馬淑芬
相  對  人  李有義
上列抗告人因與相對人間聲請停止執行事件，對於中華民國99年
10月29日臺灣臺南地方法院所為裁定（99年度聲字第153號），
提起抗告，本院裁定如下：
    主  文
抗告駁回。
抗告程序費用新臺幣壹仟元由抗告人負擔。
    理  由
一、抗告意旨略以：債務人即相對人應給付訴外人李有德新臺幣
    （下同）2,535,445元，案經判決確定，而伊受讓上開債權
    ，相對人已知債權轉讓事實而迄未清償，伊乃聲請強制執行
    程序（即臺南地方法院99年度司執字第61437號執行事件）
    ，拍賣相對人所有坐落臺南縣永康市○○段11、14地號土地
    以受清償；嗣相對人雖提起債務人異議之訴（即臺南地方法
    院99年度訴字第1453號），並聲請停止本件強制執行程序；
    惟相對人並無任何符合強制執行法第14條第1項、第2項所定
    提起債務人異議之訴之事由，顯為拖延清償及受強制執行。
    又原裁定僅依法定利率即年息百分之5核定計算相對人應提
    供之擔保金為549,346元，並未考量房地產價格因景氣導致
    跌損之狀況，且系爭土地上另有土地銀行之抵押債權及第三
    人李富美之假扣押債權存在，是原裁定所定擔保金額顯然過
    低云云，為此提起抗告，求為廢棄原裁定。
二、按有回復原狀之聲請，或提起再審或異議之訴，或對於和解
    為繼續審判之請求，或提起宣告調解無效之訴，撤銷調解之
    訴，或對於許可強制執行之裁定提起抗告時，法院因必要情
    形，或依聲請定相當並確實之擔保，得為停止強制執行之裁
    定，強制執行法第18條第2項定有明文。又法院依上開規定
    酌定擔保金額而准許停止強制執行之裁定者，該項擔保係備
    供債權人因停止執行所受損害之賠償，其數額應依標的物停
    止執行後，債權人未能即時受償或利用該標的物所受之損害
    額，或其因另供擔保強制執行所受之損害額定之，非以標的
    物之價值或其債權額為依據。而其擔保金額之多寡應如何認
    為相當，原屬於法院職權裁量之範圍，如已斟酌債權人因停
    止執行所應受之損害，自非當事人所可任意指摘（最高法院
    86年度台抗字第442號、87年度台抗字第529號、91年度台抗
    字第429號及92年度台抗字第480號、92年度台抗字第574號
    裁定意旨參照）。
三、經查：
(一)、相對人以其向原審提起債務人異議之訴為理由，聲請裁定停
    止臺灣臺南地方法院99年度執司字第61437號執行事件之強
    制執行程序，經原審審究該強制執行案卷及相對人提起之99
    年度訴字第14538號債務人異議之訴事件卷宗後，認相對人
    之聲請停止強制執行，非無理由，並審酌該案訴訟金額逾15
    0萬元，為得上訴第三審案件，並應適用民事通常程序，參
    照各級法院辦案期限實施要點規定，民事通常程序第一、二
    、三審之期限分別為1年4月、2年、1年，依此計算，相對人
    因停止強制執行未能即時受償之可能損失金額即為法定遲延
    利息之損失，計為549,346元【計算式2,535,445×5%×（4
    ＋4/12）＝549,346元，元以下四捨五入】，而裁定相對人
    於供擔保549,346元後，上開強制執行程序，於前揭債務人
    異議之訴事件判決確定或和解或撤回前應暫予停止，揆諸前
    開強制執行法第18條第2項之規定，本屬有據。
(二)、至於抗告人主張原裁定未考量房地產價格因景氣導致跌損之
    狀況，且系爭土地上另有土地銀行之抵押債權及第三人李富
    美之假扣押債權存在，是原裁定所定擔保金額顯然過低云云
    。然房地產價格可能受到景氣影響而導致房價或有高低等情
    ，並非因停止執行即有跌損，無法認債權人受有損害，自非
    法院得以客觀審酌之對象。而原裁定所定擔保金係依抗告人
    之債權額計算，與其他債權之存否無關，是其他債權之存在
    與否亦非本院所得審酌，抗告人執上開等詞，主張原裁定所
    定擔保金額過低，即屬無據，並無可採。
(三)、綜上所述，原裁定依法酌定預供擔保金額為549,346元，並
    無不當，抗告人指摘原裁定預供擔保之金額過低，為無理由
    ，應予駁回。
四、據上論結，本件抗告為無理由，爰依強制執行法第30條之1
    、民事訴訟法第495條之1第1項、第449條第1項、第95條、
    第78條，裁定如主文。
中    華    民    國    99    年    12    月     27   日
                    民事第一庭  審判長法  官    丁振昌
                                      法  官    林永茂
                                      法  官    李素靖
上為正本係照原本作成。
本裁定除以適用法規顯有錯誤為理由外，不得再抗告。如提出再
抗告，應於收受送達後10日內委任律師為代理人向本院提出再抗
告狀（須附繕本），並繳納再抗告費新台幣1千元。
中    華    民    國    99    年    12    月     27   日
                                      書記官    林鈴香
【附註】
民事訴訟法第495條之1第2項準用同法第466條之1第1、2項規定
：
(1)對於第二審判決上訴，上訴人應委任律師為訴訟代理人。但上
  訴人或其法定代理人具有律師資格者，不在此限。
(2)上訴人之配偶、三親等內之血親、二親等內之姻親，或上訴人
  為法人、中央或地方機關時，其所屬專任人員具有律師資格並
  經法院認為適當者，亦得為第三審訴訟代理人。
民事訴訟法第466條之2第1項：
  上訴人無資力委任訴訟代理人者，得依訴訟救助之規定，聲請
  第三審法院為之選任律師為其訴訟代理人。

司法院資訊處製作；財團法人民間司法改革基金會備份。
